臺灣臺北地方法院民事裁定　　　　 98年度執消債更字第216號
聲　請　人
即債務人　　江世陽
代　理　人　朱麗真律師
相　對　人
即債權人　　豐(台灣)商業銀行股份有限公司(原香港商香港
　　　　　　上海豐銀行股份有限公司)
法定代理人　李鐘培
相　對　人
即債權人　　國泰世華商業銀行股份有限公司
法定代理人　汪國華
代　理　人　吳俊鴻
相　對　人
即債權人　　澳商澳盛銀行集團股份有限公司台北分公司(原荷
　　　　　　商荷蘭銀行股份有限公司)
法定代理人　經天瑞
相　對　人
即債權人　　渣打國際商業銀行股份有限公司
法定代理人　曾璟璇
相　對　人
即債權人　　遠東國際商業銀行股份有限公司
法定代理人　洪信德
相　對　人
即債權人　　萬泰商業銀行股份有限公司
法定代理人　盧正昕
相　對　人
即債權人　　大眾商業銀行股份有限公司
法定代理人　陳建平
代　理　人　蔡怡玫
相　對　人
即債權人　　中國信託商業銀行股份有限公司
法定代理人　辜濂松
相　對　人
即債權人　　台新國際商業銀行股份有限公司（慶豐商業銀行之
　　　　　　債權受讓人）
法定代理人　蔡榮棟
相　對　人
即債權人　　台灣美國運通國際股份有限公司
法定代理人　李健偉
相　對　人
即債權人　　行政院衛生署中央健康保險局
相　對　人
即債權人　　吳鳳珠
相　對　人
即債權人　　台北市監理處
法定代理人　鄭俊明
相　對　人
即債權人　　台北市稅捐稽徵處萬華分處
法定代理人　周美麗
上列當事人聲請消費者債務清理事件，本院裁定如下：
    主  文
債務人所提如附件一所示之更生方案應予認可。
債務人在未依更生條件全部履行完畢前，其生活程度受附件二之
限制。
    理  由
一、按債務人有薪資、執行業務所得或其他固定收入，法院認更
    生方案之條件公允者，得不經債權人會議可決，逕依債務人
    之聲請或依職權以裁定認可更生方案；法院為認可之裁定時
    ，因更生方案履行之必要，對於債務人在未依更生條件全部
    履行完畢前之生活程度，得為相當之限制，消費者債務清理
    條例第64條第1項、第62條第2項分別定有明文。
二、查本件債務人聲請更生，前經本院98年度消債清字第34號裁
    定開始更生程序在案，有上開裁定一份在卷可參。債務人所
    提如附件所示之更生方案，其條件為自認可裁定確定之次月
    起，每1個月為1期，每期在每月10日給付，共清償96期，合
    計八年，其中第1期清償新台幣(下同)38,210元，第2期至第
    96期清償8,000元。清償總金額798,210元，清償成數為債權
    總金額之24.77%，債權本金之27.28%。經本院以書面表決方
    式可決更生方案，除澳商澳盛銀行集團股份有限公司台北分
    公司(原荷商荷蘭銀行股份有限公司)、中國信託商業銀行股
    份有限公司、台新國際商業銀行股份有限公司（慶豐商業銀
    行股份有限公司之債權受讓人）、行政院衛生署中央健康保
    險局、吳鳳珠、台北市監理處同意或視為同意更生方案外，
    其餘債權人均表示不同意，其不同意之理由略為:生活費過
    高、成數過低、應循協商程序等。
三、觀諸聲請人所提更生方案，聲請人現任職於小當家餐飲店，
    每月薪資16,000元，另有郵資補助1,000元，有在職薪資證
    明附卷可稽，堪認可信，另有安麗直銷獎金收入每月平均
    1,100元，收入合計18,100元。更生方案履行期間每月支出
    部分，個人生活所需合計10,100元，其中膳食費950元(上班
    日由公司供應膳食，故僅列計休假日所需之膳食費)、交通
    費1,800元、租金6,000元(已提租約)、健保費用500元、日
    常用品費用650元、手機費用200元。另有債權人指出開始更
    生裁定所載債務人住所與債務人聲請信用卡之地址相同，顯
    係債務人長期居住之處所而無另行租屋之必要，惟開始更生
    時之地址非債務人所有亦為租賃處所，故聲請人確有租屋之
    必要。聲請人個人生活所需已低於100年度台北市最低生活
    標準14,792元，生活已甚為拮据，所列費用均屬必要，並無
    奢侈浪費之情事。本案聲請人既已將每月收入18,100元扣除
    每月必要支出10,100元後，剩餘之金額作為每月還款之金額
    ，其所提更生方案公允、適當且必要。
四、再查，本條例之立法目的，在於使陷於經濟上困難之消費者
    ，得依本條例清理債務，藉以妥適調整其與債務人之權利義
    務關係。債務人究循債權人所提供之一致性個別協商，抑透
    過本條例解決債務，有自主選擇權，而債務人既依本條例聲
    請更生，並經本院裁定開始更生，自得依法提出更生方案以
    清償債務，無須循協商程序解決債務。債務人更生方案所定
    之清償成數、數額，亦非更生認可之唯一標準，仍應參酌債
    務人本身年齡、工作能力、個人最低生活條件、家庭成員經
    濟能力等，作通盤綜合考量。本件債務人已51歲，且因長短
    手(右手長度約到左手拇指尖處)無法轉尋其他須使力之高薪
    工作，已離婚多年無配偶可依靠，清償成數亦達總金額之
    24.77%、債權本金之27.28% ，且債務人亦已延長清償年限
    為八年，並願將名下股票30,210元納入更生方案清償，足認
    其履行更生方案之誠意，所提更生方案亦為公允。
五、綜上所述，債務人所提之更生方案核屬公允、適當、可行，
    ，清償總金額亦已超過聲請前兩年之總收入及聲請更生時之
    財產價額(無保單價值準備金，聲請人於96年領取之休退金
    已用於清償協商款現已不存在，現僅有價值30,210元之股票
    ，股票部分已納入更生方案清償)，無同條例第63條及第64
    條所定不應認可之消極事由存在，故不經債權人會議可決，
    予以認可該更生方案，另並依上開規定，就債務人在未依更
    生條件全部履行完畢前之生活程度，裁定為相當之限制，爰
    裁定如主文。
六、如不服本裁定，應於裁定送達後10日內，以書狀向司法事務
    官提出異議。
中    華    民    國   100    年    3     月    30    日
              民事執行處司法事務官  王靜琳